臺灣臺中地方法院刑事判決　　　　　　　94年度易字第2209號
公　訴　人　臺灣臺中地方法院檢察署檢察官
被　　　告　甲○○
　　　　　　　　　　4樓
　　　　　　　　　　（現另案於臺灣臺中監獄執行中）
上列被告因違反毒品危害防制條例案件，經檢察官提起公訴（九
十四年度毒偵字第五七六五號），本院合議庭裁定改以簡式審判
程序審理後，判決如下：
    主  文
甲○○連續施用第二級毒品，累犯，處有期徒刑陸月，如易科罰
金，以佰元折算壹日。扣案之甲基安非他命壹包（含袋重零點
捌貳公克），沒收銷燬之。
    事  實
一、甲○○前曾於民國九十二年間，因犯偽造文書罪，經本院判
    處有期徒刑六月，於九十二年十二月五日確定，並於九十三
    年三月三十一日因易科罰金而執行完畢。另於九十三年間，
    因施用毒品案件，經本院裁定送勒戒處所觀察、勒戒後，因
    無繼續施用毒品傾向，於九十三年九月七日執行完畢而釋放
    ，猶不知悔改，明知甲基安非他命已列為毒品危害防制條例
    第二條第二項第二款所稱之第二級毒品，竟於觀察、勒戒執
    行完畢釋放後之五年內，基於施用第二級毒品甲基安非他命
    之概括犯意，自九十四年四月底某日起至九十四年六月四日
    下午七時許止，以平均每日施用一次之頻率，在臺中市○○
    街友人住處，以將甲基安非他命置於吸食器內加熱燃燒產生
    燻煙，再吸食該燻煙之方式，連續施用甲基安非他命多次。
    嗣於九十四年六月五日下午二時五十分許，在臺中市○○路
    與育德街口為警查獲，並扣得第二級毒品甲基安非他命一包
    （含袋重零點八二公克）。
二、案經臺中市警察局第二分局移送臺灣臺中地方法院檢察署檢
    察官偵查起訴。
    理  由
一、訊據被告甲○○對於上揭連續施用第二級毒品甲基安非他命
    多次之事實坦承不諱，且被告為警查獲時所採集之尿液經送
    檢驗結果，確呈甲基安非他命、安非他命之陽性反應，此有
    中山醫學大學附設醫院藥物濫用檢測中心確認檢驗結果報告
    一份附卷可稽，復有扣案之第二級毒品甲基安非他命一包（
    含袋重零點八二公克）足資佐證。再查施用安非他命者，其
    尿液中之代謝物為安非他命，依現行濫用藥物尿液檢驗作業
    準則，其濃度大於500ng/ml者，判定為安非他命陽性反應。
    施用甲基安非他命者，其尿液中之代謝物為甲基安非他命及
    安非他命，依現行濫用藥物尿液檢驗作業準則，其甲基安非
    他命濃度大於500n g/ml，且其代謝物安非他命濃度大於200
    n g/ml者，判定為甲基安非他命陽性反應；施用安非他命者
    ，其尿液代謝物應為安非他命陽性反應，不會產生有甲基安
    非他命陽性反應。施用甲基安非他命者，其尿液代謝物會呈
    甲基安非他命及安非他命陽性反應；人體施用甲基安非他命
    後，在主要代謝物中未改變形態之甲基安非他命佔施用劑量
    達百分之四十三，而安非他命佔百分之五等情，有內政部警
    政署刑事警察局九十三年四月二十七日（九三）刑鑑字第０
    九三００八六二一三號函、法務部法醫研究所九十三年四月
    二十八日法醫毒字第０九三０００一三一八號函、法務部調
    查局九十三年四月二十七日調科壹字第０九三００一五三０
    七０號函及行政院衛生署管制藥品管理局九十三年五月六日
    管檢字第０九三０００三八九六號函足憑。本件被告為警查
    獲時所採集之尿液代謝物檢測出之甲基安非他命、安非他命
    之濃度均超過標準值，顯係單純施用第二級毒品甲基安非他
    命，而非施用第二級毒品安非他命甚明，足認被告上開自白
    與事實相符。又被告曾於九十三年間，因施用毒品案件，經
    本院裁定送勒戒處所觀察、勒戒後，因無繼續施用毒品傾向
    ，於九十三年九月七日執行完畢而釋放，有臺灣高等法院被
    告前案紀錄表、臺灣臺中地方法院檢察署刑案資料查註紀錄
    表各一份在卷可稽，足認被告係於觀察、勒戒執行完畢釋放
    後之五年內，再犯本件施用毒品之罪。本件事證明確，被告
    之犯行，洵堪認定。
二、查甲基安非他命係屬毒品危害防制條例第二條第二項第二款
    所稱之第二級毒品。是核被告甲○○所為，係犯毒品危害防
    制條例第十條第二項之施用第二級毒品罪。又被告因施用第
    二級毒品而持有第二級毒品之低度行為應為施用第二級毒品
    之高度行為所吸收，不另論罪。公訴意旨雖認被告係施用第
    二級毒品安非他命，然被告實係施用第二級毒品甲基安非他
    命，業如前述，是公訴意旨容有誤認，應併予指明。被告先
    後多次施用第二級毒品之犯行，時間緊接，方法相同，觸犯
    構成要件相同之罪名，顯係基於概括之犯意反覆為之，為連
    續犯，應依刑法第五十六條之規定，以一罪論，並加重其刑
    。而被告前曾於九十二年間，因犯偽造文書罪，經本院判處
    有期徒刑六月，於九十二年十二月五日確定，並於九十三年
    三月三十一日因易科罰金而執行完畢，有臺灣臺中地方法院
    檢察署刑案資料查註紀錄表及臺灣高等法院被告前案紀錄表
    各一份附卷可參，其受有期徒刑之執行完畢，五年以內再犯
    有期徒刑以上之罪，為累犯，應依刑法第四十七條之規定，
    遞加重其刑。爰審酌被告素行不良，前已有施用毒品前科，
    無視於毒品對於自身健康之戕害及國家對於杜絕毒品犯罪之
    禁令，惡性非輕，並考量本件被告施用毒品之時間、頻率及
    犯後坦承犯行，尚知悔悟，態度良好等一切情狀，量處如主
    文所示之刑，並諭知易科罰金之折算標準，以示懲儆。末查
    ，扣案之甲基安非他命一包（含袋重零點八二公克），係屬
    毒品危害防制條例所稱之第二級毒品，不論屬於犯人與否，
    應依毒品危害防制條例第十八條第一項前段規定沒收銷燬之
    。
據上論斷，應依刑事訴訟法第二百七十三條之一第一項、第二百
九十九條第一項前段，毒品危害防制條例第十條第二項、第十八
條第一項前段、第二十三條第二項，刑法第十一條、第五十六條
、第四十七條、第四十一條第一項前段，罰金罰鍰提高標準條例
第二條，判決如主文。
中　　華　　民　　國　　94　　年　　11　　月　　29　　日
                        臺灣臺中地方法院刑事第十一庭
                                法  官  王世華
上為正本係照原本作成
如不服本判決，應於送達後十日內向本院提出上訴狀。
                                書記官  劉易柔
中　　華　　民　　國　　94　　年　　11　　月　　29　　日
附錄論罪科刑法條
毒品危害防制條例第十條第二項
施用第二級毒品者，處三年以下有期徒刑。
